【裁判字號】    99,簡上,542
【裁判日期】    990720
【裁判案由】    家暴傷害
【裁判全文】
臺灣板橋地方法院刑事判決             99年度簡上字第542號
上  訴  人
即  被  告  甲○○
上列上訴人即被告因家暴傷害案件，不服本院99年度簡字第171
號中華民國99年2 月8 日第一審判決（聲請簡易判決處刑案號：
98年度偵字第23089 號），提起上訴，本院管轄之第二審合議庭
判決如下：
    主      文
上訴駁回。
    事實及理由
一、本案經本院審理結果，認原審以被告甲○○所為，係犯刑法
    第277 條第1 項傷害罪，處拘役55日，如易科罰金，以新臺
    幣1000元折算1 日，認事用法均無違誤，量刑亦屬妥適，應
    予維持，並引用如附件第一審刑事簡易判決書記載之事實及
    理由。
二、被告上訴意旨略以：伊係受告訴人乙○○長期精神侵害，而
    為自衛行為，雙方均有受傷，乃告訴人拒不和解，原審量刑
    過重，且伊前因業務過失致死案件，遭法院判刑，該案係他
    人違反交通規則肇事，與本案無關，何得論以累犯，原審判
    決應予撤銷，更為妥適之裁判云云。經查，被告於檢察官訊
    問時供稱：「（問：是否在民國98年8 月21日13時55分，於
    你住處毆打你太太？）有，因為她要離家出走，我怎麼講都
    講不聽。」、「我本來是用手打，後來她用抓癢的扒子打我
    ，我到客廳，看到棍子，就用棍子打她的頭部跟手。」等語
    （見臺灣板橋地方法院檢察署98年度偵字第23089 號偵查卷
    宗第19頁），其為傷害行為之際，顯無現在不法侵害之狀態
    存在，被告以正當防衛，執為抗辯，尚乏所據。又受徒刑之
    執行完畢，或一部之執行而赦免後，5 年以內故意再犯有期
    徒刑以上之罪者，為累犯，加重本刑至二分之一，刑法第47
    條第1 項定有明文；被告前因業務過失致死案件，經本院以
    97 年 度交訴字第68號判決判處有期徒刑3 月，減為有期徒
    刑1 月又15日，如易科罰金，以銀元300 元折算1 日確定，
    於98年8 月6 日易科罰金執行完畢，有臺灣高等法院被告前
    案紀錄表在卷足稽，其於徒刑執行完畢後5 年內故意再犯有
    期徒刑以上之傷害罪，自屬累犯，原審依刑法第47條第1 項
    規定，加重其刑，核無違誤。末按關於刑之量定，係實體法
    上賦予法院得為自由裁量之事項，倘其未逾越法律所規定之
    範圍，或有濫用權限之情事，即不得任意指為違法。原審量
    定刑期，業已審酌被告之素行、智識程度，其犯罪之動機、
    目的、手段，及被告為告訴人之配偶，不思理性溝通之道，
    動輒以暴力相向，應受非難之程度，兼衡告訴人所受傷勢，
    暨被告犯罪後之態度等一切情狀，並無失出。從而，上訴人
    以原審量刑過重及前開事由，提起上訴，請求撤銷原判決，
    為無理由，應予駁回。
據上論斷，應依刑事訴訟法第455 條之1 第1 項、第3 項、第
368 條、第373 條，判決如主文。
本案經檢察官鄭淑壬到庭執行職務。
中    華    民    國    99    年    7     月    20    日
                  刑事第二十庭  審判長法  官  邱景芬
                                      法  官  吳佳穎
                                      法  官  廖怡貞
以上正本證明與原本無異。
不得上訴。
                                      書記官  林惠齡
中    華    民    國    99    年    7     月    20    日

司法院資訊處製作；財團法人民間司法改革基金會備份。
